【裁判字號】    99,豐交簡上,754
【裁判日期】    991027
【裁判案由】    過失傷害
【裁判全文】
臺灣臺中地方法院刑事判決         99年度豐交簡上字第754號
上  訴  人  臺灣臺中地方法院檢察署檢察官
被      告  甲○○
上列上訴人因被告過失傷害案件，不服本院豐原簡易庭99年度豐
交簡字第436號中華民國99年8月11日第一審刑事簡易判決（聲請
簡易判決處刑案號：臺灣臺中地方法院檢察署99年度偵字第4487
號），提起上訴，本院管轄之第二審合議庭判決如下：
    主    文
上訴駁回。
    犯罪事實及理由
一、本案經本院合議庭審理結果，認第一審刑事簡易判決認事用
    法及量刑均無不當，應予維持，並引用第一審刑事簡易判決
    書記載之事實、證據及理由（如附件）。
二、本件上訴意旨略以：被告甲○○犯後一再指摘告訴人乙○○
    之不是，未曾慰問告訴人乙○○之傷痛，態度惡劣，原審僅
    判處罰金新臺幣1萬元，量刑過輕等語。惟查：
（一）被告對於民國98年8月19日上午8時48分許，駕駛車牌號碼
      6506-FE號自小客車，在臺中市○區○○○路與十甲路口
      ，欲左轉彎時，疏未注意車輛左轉彎時應於距交岔路口30
      公尺前顯示方向燈或手勢，換入內側車道或左轉車道，行
      至交岔路口中心處左轉，並不得占用來車道搶先左轉，且
      轉彎車應讓直行車先行，即貿然左轉，不慎撞擊騎乘車牌
      號碼BKU-811號重型機車之告訴人乙○○，致使告訴人乙
      ○○人車倒地，受有肘挫傷、小腿挫傷、右膝及右肘挫傷
      傷害等情，業於警詢、偵查及本院中均坦認屬實，核與告
      訴人乙○○於偵查及本院中指訴內容相符，並有臺中市○
      ○○道路交通事故初步分析研判表1份、道路交通事故現
      場圖1份、道路交通事故調查報告表(一)(二)各1份、臺中市○
      ○○道路交通事故談話紀錄表2份、事故現場照片6張等在
      卷可稽；又本件車禍事故肇事責任歸屬，經檢送臺灣省臺
      中市車輛行車事故鑑定委員會鑑定結果，亦認為被告甲○
      ○駕駛自小客車未至路口中心即搶先左轉彎而未讓對向直
      行車先行，為肇事原因，告訴人乙○○駕駛重機車無肇事
      因素，此有臺灣省臺中市車輛行車事故鑑定委員會99年4
      月20日中市行字第0995401226號函檢送之鑑定意見書1份
      在卷可按；而告訴人乙○○因本件車禍受有肘挫傷、小腿
      挫傷、右膝及右肘挫傷之傷害，此有告訴人乙○○提出之
      高唐中醫聯合診所診斷證明書1份、國軍臺中總醫院附設
      民眾診療服務處診斷證明書1份、國軍臺中總醫院99年3月
      30日醫中企管字第0990001362號函檢送之告訴人乙○○就
      醫所有病歷資料1份在卷可憑，則告訴人乙○○所受之傷
      害與被告甲○○之過失駕駛行為間，確實有相當因果關係
      存在；因此，被告過失傷害之犯行，應堪認定。至於，告
      訴人乙○○所提出之國軍臺中總醫院附設民眾診療服務處
      診斷證明書（參照偵查卷第22頁）中另有記載「右側前胸
      壁疼痛」之症狀，依據該診斷證明書中治療經過及處置意
      見欄內明確記錄「病人於98年10月23日經急診外科住院（
      胸腔外科），98年10月27日出院，合計住院5日」，再觀
      諸國軍臺中總醫院告訴人乙○○門診、急診病歷資料（參
      照偵查卷第39頁反面、第51頁正面）明確記載「病人主訴
      凌晨跌倒撞地，右胸痛，故入院急診」之情，因此，該份
      診斷證明書顯然係將告訴人乙○○於事故當時即98年8月
      19日當日接受骨科門診治療及98年10月23日急診外科住院
      之病症合併記載，是告訴人乙○○於98年10月23日所受右
      側前胸壁疼痛之症狀，並非本件被告甲○○之過失駕駛行
      為所造成，附此敘明。
（二）按刑罰之量定，固屬法院自由裁量之職權行使，但仍應審
      酌刑法第57條所列各款事由及一切情狀，為酌量輕重之標
      準，並非漫無限制；在同一犯罪事實與情節，如別無其他
      加重或減輕之原因，下級審法院量定之刑，亦無過重或失
      輕之不當情形，則上級審法院對下級審法院之職權行使，
      原則上應予尊重（最高法院85年度台上字第2446號裁判意
      旨參照）。是法律賦予審判者自由裁量權，雖此項裁量權
      之行使，並非得以任意或自由為之，仍應受一般法律原則
      之拘束、符合法律授權之目的，並受法律秩序之理念、法
      律感情及慣例所規範，亦即法官量刑權固為受法律拘束之
      裁量原則，但其內涵、表現仍將因各法官的理念、價值觀
      、法學教育背景的不同而異，是以自由裁量的界限實難有
      客觀的解答，端賴法官於個案審判時，依個案事由加以審
      酌，倘無裁量濫用情事，要難謂其有不當之處。本案原審
      審酌被告甲○○之過失程度，告訴人乙○○所受肘挫傷、
      小腿挫傷、右膝及右肘挫傷等傷害尚輕，被告甲○○肇事
      後雖未能與告訴人乙○○和解取得諒解，但係因告訴人乙
      ○○要求賠償之金額過高所致等一切情狀，量處罰金新臺
      幣1萬元，並諭知易服勞役之折算標準，其量刑既在法定
      刑之內，且被告甲○○於肇事後，在有偵查犯罪權限之機
      關知悉其犯罪前，主動向到場處理事故員警表明係肇事者
      ，此有臺中市○○○道路交通事故肇事人自首情形紀錄表
      在卷可稽，被告甲○○符合自首之規定，依刑法第62條前
      段之規定，應予減輕其刑，復以，量刑本屬法院就個案為
      裁量之職權，難謂有何違法失當之處。
（三）是以，原判決認事用法既無不當，量刑亦稱妥適，上訴人
      之上訴意旨既未能具體指摘原判決認事用法有何疏漏或違
      誤之處，僅執前詞主張原審量刑過重，顯不足以資為動搖
      原判決量刑結果之理由，因此，本件上訴人之上訴為無理
      由，應予駁回。
據上論斷，應依刑事訴訟法第455條之1第1項、第373條、第368
條，判決如主文。
中    華    民    國    99    年    10    月    27    日
                  刑事第七庭    審判長法  官  洪俊誠
                                      法  官  高文崇
                                      法  官  巫淑芳
以上正本證明與原本無異。
不得上訴。
                                      書記官  莊金屏
中    華    民    國    99    年    10    月    27    日

司法院資訊處製作；財團法人民間司法改革基金會備份。
